【裁判字號】    97,訴,1001
【裁判日期】    971125
【裁判案由】    確認董事關係不存在
【裁判全文】
臺灣桃園地方法院民事判決              97年度訴字第1001號
原              告  乙○○
                            樓.
被              告  傑瑞興股份有限公司
                            1.
法定代理人即清算人  甲○○
上列當事人間請求確認董事關係不存在事件，於民國97年11月11
日言詞辯論終結，本院判決如下：
    主      文
確認原告與被告間董事委任關係不存在。
訴訟費用由被告負擔。
    事實及理由
一、原告起訴主張：原告曾受僱於被告公司，但就被告公司並無
    實際出資亦無取得股權，原告雖於應聘時曾同意擔任被告公
    司董事，然原告嗣已於民國93年4 月7 日離職，並寄發存證
    信函予被告辭任董事一職。孰料於今年初，原告收受國稅局
    通知始悉被告並未將原告之董事身分除名，因前開存證信函
    回執已滅失，爰以97年7 月29日言詞辯論期日當庭言詞對被
    告為辭去董事職務之意思表示，是兩造間之董事委任關係應
    已終止而不存在，並聲明：如主文所示。
二、被告未於言詞辯論期日到場，亦未提出書狀作何聲明或陳述
    。
三、按法律關係之存否不明確，致原告在私法上之地位有受侵害
    之危險，而此危險得以對於被告之確認判決除去之者，即得
    依民事訴訟法第247條之規定提起確認之訴，最高法院52年
    台上字第1922號著有判例可資參照。經查，本件原告在被告
    公司於經濟部商業司之登記資料中，仍列為被告公司之董事
    ，是以兩造間委任關係存否不明確，致原告私法上地位有受
    侵害之危險，而此不明確，得以本件確認之訴予以排除，故
    原告於本件應有即受確認判決之法律上利益，先予敘明。
四、按當事人之任何一方，得隨時終止委任契約，民法第549條
    第1項定有明文。查原告主張其曾同意擔任被告公司之董事
    ，且其在被告公司於經濟部商業司之登記資料中，仍列為被
    告公司之董事乙節，有原告提出之被告公司變更登記表在卷
    可憑，堪認屬實。次查，原告於本院97年7月29日言詞辯論
    期日當庭以言詞對被告為辭去董事職務之意思表示，該意思
    表示已由本院將上開言詞辯論筆錄繕本以公示送達之方式合
    法送達被告（原告將上開公示送達事項刊登於97年10月3日
    之新聞紙，故原告辭任董事之意思表示應於97年10月23日送
    達被告發生效力），兩造間之委任關係既經原告以上開方式
    合法終止，則兩造間之董事委任關係應自97年10月24日起不
    存在。
五、從而，原告訴請確認兩造間之董事委任關係不存在，為有理
    由，應予准許。
六、據上論結，本件原告之訴為有理由，依民事訴訟法第78 條
    ，判決如主文。
中    華    民    國    97    年    11    月    25    日
                  民事第三庭    法  官  林曉芳
以上正本係照原本作成。
如對本判決上訴，須於判決送達後20日內向本院提出上訴狀。
中    華    民    國    97    年    11    月    25    日
                                書記官  邱飛鳴


司法院資訊處製作；財團法人民間司法改革基金會備份。
